---
title: "Lab1DS"
output: html_document
---



```{r setup, include=FALSE}
knitr::opts_chunk$set(echo = TRUE)
```
```{r, include=FALSE}
datosTrain <- read.csv(file = 'train.csv')
library(ggplot2)
library(ggpubr)
theme_set(theme_pubr())
```

# Laboratorio No.1 Data Science
## Analisis exploratorio del data set

Nota: el codigo solo para sacar las barras de fruecuencia se saco de un lab de mineria de datos del semestre pasado. Que se trabajo con maria isabel montoya que esta en otro grupo esta vez.


Breve resumen del data set
Mas explicaciones en el PDF
```{r echo=FALSE}
print("Dimensiones")
dim(datosTrain)
print("Resumen")
summary(datosTrain)

```


Aqui podrá encontrar barras de frecuencia para todas las  variables chr en la base de datos train

```{r BloqueDeFrecuencia, echo=FALSE}
ggplot(datosTrain, aes(MSZoning))+ geom_bar(fill = "#0073C2FF") + theme_pubclean()
ggplot(datosTrain, aes(Street))+ geom_bar(fill = "#0073C2FF") + theme_pubclean()
ggplot(datosTrain, aes(Alley))+ geom_bar(fill = "#0073C2FF") + theme_pubclean()
ggplot(datosTrain, aes(LotShape))+ geom_bar(fill = "#0073C2FF") + theme_pubclean()
ggplot(datosTrain, aes(LandContour))+ geom_bar(fill = "#0073C2FF") + theme_pubclean()
ggplot(datosTrain, aes(Utilities))+ geom_bar(fill = "#0073C2FF") + theme_pubclean()
ggplot(datosTrain, aes(LotConfig))+ geom_bar(fill = "#0073C2FF") + theme_pubclean()
ggplot(datosTrain, aes(LandSlope))+ geom_bar(fill = "#0073C2FF") + theme_pubclean()
ggplot(datosTrain, aes(Neighborhood))+ geom_bar(fill = "#0073C2FF") + theme_pubclean()
ggplot(datosTrain, aes(Condition1))+ geom_bar(fill = "#0073C2FF") + theme_pubclean()
ggplot(datosTrain, aes(Condition2))+ geom_bar(fill = "#0073C2FF") + theme_pubclean()
ggplot(datosTrain, aes(BldgType))+ geom_bar(fill = "#0073C2FF") + theme_pubclean()
ggplot(datosTrain, aes(HouseStyle))+ geom_bar(fill = "#0073C2FF") + theme_pubclean()
ggplot(datosTrain, aes(RoofStyle))+ geom_bar(fill = "#0073C2FF") + theme_pubclean()
ggplot(datosTrain, aes(YearBuilt))+ geom_bar(fill = "#0073C2FF") + theme_pubclean()
ggplot(datosTrain, aes(YearRemodAdd))+ geom_bar(fill = "#0073C2FF") + theme_pubclean()
ggplot(datosTrain, aes(RoofMatl))+ geom_bar(fill = "#0073C2FF") + theme_pubclean()
ggplot(datosTrain, aes(Exterior1st))+ geom_bar(fill = "#0073C2FF") + theme_pubclean()
ggplot(datosTrain, aes(Exterior2nd))+ geom_bar(fill = "#0073C2FF") + theme_pubclean()
ggplot(datosTrain, aes(ExterQual))+ geom_bar(fill = "#0073C2FF") + theme_pubclean()
ggplot(datosTrain, aes(ExterCond))+ geom_bar(fill = "#0073C2FF") + theme_pubclean()
ggplot(datosTrain, aes(Foundation))+ geom_bar(fill = "#0073C2FF") + theme_pubclean()
ggplot(datosTrain, aes(BsmtQual))+ geom_bar(fill = "#0073C2FF") + theme_pubclean()
ggplot(datosTrain, aes(BsmtCond))+ geom_bar(fill = "#0073C2FF") + theme_pubclean()
ggplot(datosTrain, aes(BsmtExposure))+ geom_bar(fill = "#0073C2FF") + theme_pubclean()
ggplot(datosTrain, aes(BsmtFinType1))+ geom_bar(fill = "#0073C2FF") + theme_pubclean()
ggplot(datosTrain, aes(BsmtFinSF1))+ geom_bar(fill = "#0073C2FF") + theme_pubclean()
ggplot(datosTrain, aes(BsmtFinType2))+ geom_bar(fill = "#0073C2FF") + theme_pubclean()
ggplot(datosTrain, aes(Heating))+ geom_bar(fill = "#0073C2FF") + theme_pubclean()
ggplot(datosTrain, aes(HeatingQC))+ geom_bar(fill = "#0073C2FF") + theme_pubclean()
ggplot(datosTrain, aes(CentralAir))+ geom_bar(fill = "#0073C2FF") + theme_pubclean()
ggplot(datosTrain, aes(Electrical))+ geom_bar(fill = "#0073C2FF") + theme_pubclean()
ggplot(datosTrain, aes(KitchenQual))+ geom_bar(fill = "#0073C2FF") + theme_pubclean()
ggplot(datosTrain, aes(Functional))+ geom_bar(fill = "#0073C2FF") + theme_pubclean()
ggplot(datosTrain, aes(FireplaceQu))+ geom_bar(fill = "#0073C2FF") + theme_pubclean()
ggplot(datosTrain, aes(GarageType))+ geom_bar(fill = "#0073C2FF") + theme_pubclean()
ggplot(datosTrain, aes(GarageFinish))+ geom_bar(fill = "#0073C2FF") + theme_pubclean()
ggplot(datosTrain, aes(GarageQual))+ geom_bar(fill = "#0073C2FF") + theme_pubclean()
ggplot(datosTrain, aes(GarageCond))+ geom_bar(fill = "#0073C2FF") + theme_pubclean()
ggplot(datosTrain, aes(PavedDrive))+ geom_bar(fill = "#0073C2FF") + theme_pubclean()
ggplot(datosTrain, aes(PoolQC))+ geom_bar(fill = "#0073C2FF") + theme_pubclean()
ggplot(datosTrain, aes(Fence))+ geom_bar(fill = "#0073C2FF") + theme_pubclean()
ggplot(datosTrain, aes(MiscFeature))+ geom_bar(fill = "#0073C2FF") + theme_pubclean()
ggplot(datosTrain, aes(SaleType))+ geom_bar(fill = "#0073C2FF") + theme_pubclean()
ggplot(datosTrain, aes(SaleCondition))+ geom_bar(fill = "#0073C2FF") + theme_pubclean()


```

Ahora los histogramas de las variables cuantitativas para ver si hay normalidad aun que sea en las continuas.
```{r BloqueDeHistogramas, echo=FALSE}
hist(x= datosTrain$MSSubClass, main=paste("Histograma de Type of dwelling involved in the sale"))
hist(x= datosTrain$LotFrontage, main=paste("Histograma de Lot Frontage"))
hist(x= datosTrain$LotArea, main=paste("Histograma de Lot Area"))
hist(x= datosTrain$OverallQual, main=paste("Histograma de Overall Quality"))
hist(x= datosTrain$OverallCond, main=paste("Histograma de Overall Condition"))
hist(x= datosTrain$MasVnrArea, main=paste("Histograma de Masonry Veneer Type"))
hist(x= datosTrain$BsmtFinSF1, main=paste("Histograma de Basement Type 1 Square Feet"))
hist(x= datosTrain$BsmtFinSF2, main=paste("Histograma de Basement Type 2 Square Feet"))
hist(x= datosTrain$BsmtUnfSF, main=paste("Histograma de Unfinished Basement Square Feer"))
hist(x= datosTrain$TotalBsmtSF, main=paste("Histograma de Total Square Feet Basement Area"))
hist(x= datosTrain$X1stFlrSF, main=paste("Histograma de First Floor Square Feet"))
hist(x= datosTrain$X2ndFlrSF, main=paste("Histograma de Second Floor Square Feet"))
hist(x= datosTrain$LowQualFinSF, main=paste("Histograma de Low QC Finished Square Feet"))
hist(x= datosTrain$GrLivArea, main=paste("Histograma de Above Grade Living Area"))
hist(x= datosTrain$BsmtFullBath, main=paste("Histograma de Basement Full Bathrooms"))
hist(x= datosTrain$BsmtHalfBath, main=paste("Histograma de Basement Half Bathrooms"))
hist(x= datosTrain$FullBath, main=paste("Histograma de Full Bathrooms Above Grade"))
hist(x= datosTrain$HalfBath, main=paste("Histograma de Half Bathrooms Above Grade"))
hist(x= datosTrain$BedroomAbvGr, main=paste("Histograma de Bedrooms Above Grade"))
hist(x= datosTrain$KitchenAbvGr, main=paste("Histograma de Kitchens Above Grade"))
hist(x= datosTrain$TotRmsAbvGrd, main=paste("Histograma de Total Rooms Above Grade"))
hist(x= datosTrain$Fireplaces, main=paste("Histograma de No. Of Fireplaces"))
hist(x= datosTrain$GarageCars, main=paste("Histograma de Size Of Garage in Car Capacity"))
hist(x= datosTrain$GarageArea, main=paste("Histograma de Size Of Garage in Square Feet"))
hist(x= datosTrain$WoodDeckSF, main=paste("Histograma de Wood Deck Area in SF"))
hist(x= datosTrain$OpenPorchSF, main=paste("Histograma de Open Porch Area in Square Feet"))
hist(x= datosTrain$EnclosedPorch, main=paste("Histograma de Enclosed Porch Area in Square Feet"))
hist(x= datosTrain$X3SsnPorch, main=paste("Histograma de Three Season Porch Area in Square Feet"))
hist(x= datosTrain$ScreenPorch, main=paste("Histograma de Screen Porch Area in Square Feet"))
hist(x= datosTrain$PoolArea, main=paste("Histograma de Pool Area in Square Feet"))
hist(x= datosTrain$MiscVal, main=paste("Histograma de $Value Of Miscellaneous Feature"))
hist(x= datosTrain$MoSold, main=paste("Histograma de Month Sold"))
hist(x= datosTrain$SalePrice, main=paste("Histograma de Sale Price"))


```


Matriz de correlacion de las variables cuantitativas y su determinante

```{r matrices, echo=FALSE}
library(corrplot)
rcor<-cor(datosTrain[,c(2,4,5,18,19,27,35,38,39,45:53,55,57,62,63,67:72,76,77,81)], use = "complete.obs"  )
rcor
# Determinante
det(rcor)

```

```{r heatmapDeMatriz}

library(ggcorrplot)
library(ggplot2)

ggcorrplot(rcor)

```


```{r ParesCategoricas, echo=FALSE}
library(rcompanion)
table1 <- table(datosTrain$KitchenQual, datosTrain$BsmtQual)
mosaicplot(table1, main = "Condicion de Sotano vs Condicion de Cocina", xlab = "CondCocina", ylab = "CondSotano")
cramerV(table1)

table2 <- table(datosTrain$GarageFinish, datosTrain$GarageType)
mosaicplot(table2, main = "Finalizado del Garage vs Tipo de Garage", xlab = "FinGarage", ylab = "TipoGarage")
cramerV(table2)



```

```{r PCA}
library(rela)
library(psych)
library(FactoMineR)
library(fpc)
library(factoextra)
library(caret)
library(corrplot)

matriz<- as.matrix(datosTrain[,c(2,4,5,18,19,27,35,38,39,45:53,55,57,62,63,67:72,76,77,81)])
pafDatos <- paf(matriz)
pafDatos$KMO
pafDatos$Bartlett

matriz[!is.finite(matriz)] <- 0

compPrinc <- prcomp(matriz, scale = T)
compPrinc
```


```{r Reglas Asociacion}

#install.packages("arules")

library(arules)
str(datosTrain)
head(datosTrain)
datosTrain$Street <- as.factor(datosTrain$Street)
datosTrain$Alley <- as.factor(datosTrain$Alley)
datosTrain$LotShape <- as.factor(datosTrain$LotShape)
datosTrain$LandContour <- as.factor(datosTrain$LandContour)
datosTrain$Utilities <- as.factor(datosTrain$Utilities)
datosTrain$LotConfig <- as.factor(datosTrain$LotConfig)
datosTrain$LandSlope <- as.factor(datosTrain$LandSlope) #12
datosTrain$Neighborhood <- as.factor(datosTrain$Neighborhood)
datosTrain$Condition1 <- as.factor(datosTrain$Condition1)
datosTrain$Condition2 <- as.factor(datosTrain$Condition2)
datosTrain$BldgType <- as.factor(datosTrain$BldgType)
datosTrain$HouseStyle <- as.factor(datosTrain$HouseStyle)
datosTrain$YearBuilt <- as.factor(datosTrain$YearBuilt)#20
datosTrain$YearRemodAdd <- as.factor(datosTrain$YearRemodAdd)
datosTrain$RoofStyle <- as.factor(datosTrain$RoofStyle)
datosTrain$RoofMatl <- as.factor(datosTrain$RoofMatl)
datosTrain$Exterior1st <- as.factor(datosTrain$Exterior1st)
datosTrain$Exterior2nd <- as.factor(datosTrain$Exterior2nd)
datosTrain$MasVnrType <- as.factor(datosTrain$MasVnrType)
datosTrain$ExterCond <- as.factor(datosTrain$ExterCond)
datosTrain$ExterQual <- as.factor(datosTrain$ExterQual)
datosTrain$Foundation <- as.factor(datosTrain$Foundation)
datosTrain$BsmtQual <- as.factor(datosTrain$BsmtQual)
datosTrain$BsmtCond <- as.factor(datosTrain$BsmtCond)
datosTrain$BsmtExposure <- as.factor(datosTrain$BsmtExposure)
datosTrain$BsmtFinType1 <- as.factor(datosTrain$BsmtFinType1)
datosTrain$BsmtFinSF1 <- as.factor(datosTrain$BsmtFinSF1)
datosTrain$BsmtFinType2 <- as.factor(datosTrain$BsmtFinType2)
datosTrain$BsmtFinSF2 <- as.factor(datosTrain$BsmtFinSF2)#36
datosTrain$Heating <- as.factor(datosTrain$Heating)#40
datosTrain$HeatingQC <- as.factor(datosTrain$HeatingQC)
datosTrain$CentralAir <- as.factor(datosTrain$CentralAir)
datosTrain$Electrical <- as.factor(datosTrain$Electrical)#43
datosTrain$KitchenQual <- as.factor(datosTrain$KitchenQual)
datosTrain$Functional <- as.factor(datosTrain$Functional)
datosTrain$FireplaceQu <- as.factor(datosTrain$FireplaceQu)
datosTrain$GarageType <- as.factor(datosTrain$GarageType)
datosTrain$GarageYrBlt <- as.factor(datosTrain$GarageYrBlt)
datosTrain$GarageFinish <- as.factor(datosTrain$GarageFinish)
datosTrain$GarageQual <- as.factor(datosTrain$GarageQual)
datosTrain$GarageCond <- as.factor(datosTrain$GarageCond)
datosTrain$PavedDrive <- as.factor(datosTrain$PavedDrive)
datosTrain$PoolQC <- as.factor(datosTrain$PoolQC)
datosTrain$Fence <- as.factor(datosTrain$Fence)
datosTrain$YrSold <- as.factor(datosTrain$YrSold)
datosTrain$SaleType <- as.factor(datosTrain$SaleType)
datosTrain$SaleCondition <- as.factor(datosTrain$SaleCondition)

#reglas <- apriori(datosTrain[, c(6,7,8,9,10,11,12,13,14,15,16,17,20,21,22,23,24,25,26,28,29,30,31,32,33,34,35,36, 40,41,42,43,54,56,58,59,60,61,64,65,66,73,74,78,79,80)], parameter = list(support = 0.2, confidence = 0.70, target = "rules"))

reglas <- apriori(datosTrain[, c(54,56,58,59,60,61,64,65,66,73,74,78,79,80)], parameter = list(support = 0.8, confidence = 0.90, target = "rules"))
inspect(reglas)
```


